臺灣橋頭地方法院民事小額判決
110年度橋小字第1843號
原      告  唐修聖  
被      告  王竣彥  

訴訟代理人  孫亞先  
上列當事人間請求損害賠償事件，本院於民國111年3月1日言詞
辯論終結，判決如下：
    主  文
被告應給付原告新臺幣參萬玖仟陸佰貳拾柒元，及自民國一百一
十年九月十六日起至清償日止，按週年利率百分之五計算之利息
。
原告其餘之訴駁回。
訴訟費用新臺幣壹仟元由被告負擔七分之四，餘由原告負擔。
本判決關於原告勝訴部分得假執行；但被告如以新臺幣參萬玖仟
陸佰貳拾柒元為原告供擔保，免為假執行。
    事實及理由
一、原告主張：被告於民國108年6月17日16時許，騎乘車牌號碼
    000-000號普通重型機車(下稱甲車)行駛至高雄市左營區海
    功東路與翠明路口沿海功東路東向西內快車道左轉翠明路，
    適原告亦騎乘車牌號碼000-000號普通重型機車(下稱乙車)
    沿同向中間車道要左轉翠明路，因遭突然切入之甲車碰撞致
    原告人車倒地(下稱系爭事故)，受有右下肢2至3度燒傷併體
    表面積合併疤痕組織增生之傷害(下稱系爭傷害)。原告因系
    爭傷害受有就醫費用新臺幣（下同）6,045元、皮膚復原費
    用30,000元之損害，且因此受有精神痛苦，請求慰撫金40,0
    00元，合計76,045元。爰依侵權行為之法律關係提起本件訴
    訟，聲明：被告應給付原告76,045元及自起訴狀繕本送達翌
    日起至清償日止，按週年利率5%計算之利息。
二、被告則以：本件無法認定其有肇事責任，且其應該沒有碰到
    乙車，另主張時效抗辯等語，資為抗辯。聲明：原告之訴駁
    回。
三、本院之判斷：
(一)按因故意或過失，不法侵害他人之權利者，負損害賠償責任
    ；不法侵害他人之身體、健康、名譽、自由、信用、隱私、
    貞操，或不法侵害其他人格法益而情節重大者，被害人雖非
    財產上之損害，亦得請求賠償相當之金額；汽車、機車或其
    他非依軌道行駛之動力車輛，在使用中加損害於他人者，駕
    駛人應賠償因此所受之損害，民法第184條第1項前段、第19
    5條第1項、第191條之2前段分別定有明文。次按汽車(含機
    車)行駛時，駕駛人應注意車前狀況及兩車並行之間隔，並
    隨時採取必要之安全措施；汽車(含機車)左轉彎時，應距交
    岔路口三十公尺前顯示方向燈或手勢，換入內側車道或左轉
    車道，行至交岔路口中心處左轉，並不得占用來車道搶先左
    轉，道路交通安全規則第94條第3項、第99條第2項第1款、
    第102條第1項第5款分別定有明文。
(二)原告主張兩造分別騎乘甲、乙車在前開時間地點各沿前述車
    道左轉，過程中原告騎乘之乙車摔倒，原告因此受有系爭傷
    害等事實，業經提出道路交通事故現場圖、國軍高雄總醫院
    附設民眾診療服務處診斷證明書、勻禾妍美學健康診所診斷
    證明書、醫療費用收據為證，並有本院調閱之高雄市政府警
    察局道路交通事故初步分析研判表、道路交通事故現場圖、
    道路交通事故調查報告表、現場照片可稽(本院卷第35至53
    頁)，且未經被告爭執，堪認可信。而原告主張當時遭被告
    碰撞，應由被告賠償乙節，為被告所否認，經查:
 1、原告於警詢時自陳當時其轉彎沒有看到甲車，突然遭到碰撞
    等語（本院卷第52頁)，對照被告於警詢時自陳當時兩車左
    轉，乙車在其右前方，雙方距離約一台機車，後來其煞車，
    乙車就傾斜倒下等語(本院卷第50頁)，及依前開道路交通事
    故現場圖顯示被告是從禁行機車之內側車道直接左轉等事實
    ，堪認系爭事故發生前乙車是在甲車前方，而騎乘甲車之被
    告理應能夠及早看到乙車，卻未注意保持與乙車之安全間距
    (僅有一台機車之距離)，在此情況下確有可能因為轉彎軌跡
    或路況變化而發生碰撞，原告主張自非無稽；又即使本件果
    真如被告所述未發生碰撞，參諸被告警詢時自陳轉彎過程中
    有剎車等語，堪認被告騎乘甲車猝然接近乙車又突然剎車，
    導致乙車反應不及而跌倒，難認已注意車前狀況並採取必要
    安全措施，被告所為仍屬系爭事故之發生原因。從而，被告
    疏未遵循前揭規定，致生系爭事故，就系爭事故之發生自有
    過失，且與原告所受損害有相當因果關係，應對原告所受損
    害負賠償之責。另依前開道路交通事故現場圖，顯示原告於
    事故發生前是從僅能直行之中間車道違規左轉，考量若原告
    未有此違規之舉，亦能防免系爭事故發生。又本件依卷內資
    料並未顯示系爭事故發生前有何客觀上不能注意之情形，兩
    造分別疏未注意遵守前揭規定，導致系爭事故發生，顯然均
    有過失，爰考量原告違規從直行車道左轉，固有過失，但若
    非被告從禁行機車之車道違規左轉，復未注意與右前方之原
    告車輛保持安全間距、採取必要安全措施，系爭事故應不致
    發生，認兩造就系爭事故應各負40%、60%之過失責任。
 2、被告雖主張時效抗辯云云，但侵權行為所生之損害賠償請求
    權，自請求權人知有損害及賠償義務人時起，2年間不行使
    而消滅，自有侵權行為時起，逾10年者亦同，民法第197條
    第1項定有明文。系爭事故發生於000年0月00日，而原告係
    於110年6月16日起訴，有起訴狀上本院收文戳可稽(本院卷
    第9頁)，並未超過2年，被告所辯自非可採。
 3、原告得求償範圍之認定:　　
 (1)原告主張因系爭傷害受有就醫費用6,045元、皮膚復原費用3
    0,000元之損害，有前述診斷證明、醫療費用收據可參，且
    為被告所不爭（本院卷第96頁)，堪認可採。
 (2)按慰藉金之賠償須以人格權遭遇侵害，使精神上受有痛苦為
    必要，其核給之標準固與財產上損害之計算不同，然非不可
    斟酌雙方身分、地位及經濟狀況與加害程度，及其他各種情
    形核定相當之數額。原告因系爭事故受有系爭傷害，身體、
    健康等人格權已受侵害，堪認精神上受有相當之痛苦，當得
    請求被告賠償非財產上之損害。爰審酌原告自陳從事社工工
    作，及被告所為前述侵害行為之內容、情境、過失之程度、
    原告人格權受侵害之程度、所受痛苦及其他一切情況，認原
    告請求40,000元之慰撫金，尚屬過高，應以30,000元為適當
    。
4、依上開說明，原告主張因系爭事故受損，於66,045元（計算
   式:36,045+30,000=66,045）範圍內為有理由。惟按損害之發
   生或擴大，被害人與有過失者，法院得減輕賠償金額或免除
   之，民法第217條第1項定有明文，而原告就系爭事故亦有40%
   之過失，業如前述，故原告得行使之損害賠償請求權經過失
   相抵後，應為39,627元（計算式：66,045元×60％＝39,627元）
   ；逾此金額之請求，尚屬無據。　
四、綜上所述，原告主張被告應給付原告39,627元，及自起訴狀
    繕本送達翌日即110年9月16日起（見本院卷第31頁）至清償
    日止，按週年利率5%計算之利息，為有理由，應予准許，逾
    此範圍之請求，則無理由，應予駁回。
五、本件原告勝訴部分係法院依小額程序為被告敗訴之判決，爰
    依民事訴訟法第436 條之20之規定，依職權宣告假執行；並
    依同法第436 條之23準用第436 條第2 項，適用同法第392
    條第2 項規定，依職權宣告被告如預供擔保，免為假執行。
七、本件事證已臻明確，兩造其餘主張陳述及所提之證據，經審
    酌後於本件判決結果無影響，爰不逐一論述，附此敘明。
八、訴訟費用負擔之依據：民事訴訟法第79條。
中　　華　　民　　國　　111 　年　　3 　　月　　17　　日
                橋頭簡易庭    法      官    呂維翰
以上正本與原本相符。
民事訴訟法第436條之24第2項：對於本判決之上訴，非以違背法
令為理由，不得為之。
如對本判決上訴，須於判決送達後20日內向本院提出上訴狀，並
須表明原判決所違背之法令及其具體內容與依訴訟資料可認為原
判決有違背法令之具體事實之上訴理由（須按他造當事人之人數
附繕本）。
中　　華　　民　　國　　111 　年　　3 　　月　　17　　日
                              書  記  官    薛如媛  
訴訟費用計算式：
裁判費            1,000元
合計              1,000元